【裁判字號】    90,竹簡,477
【裁判日期】    901108
【裁判案由】    給付工程款
【裁判全文】
臺灣新竹地方法院民事判決  九十年度竹簡字第四七七號
    原      告  乙○○
    被      告  甲○○
右當事人間請求給付工程款事件，本院判決如左：
    主    文
被告應給付原告新台幣捌萬陸仟元，及自民國九十年九月八日起至清償日止，按週年
利率百分之五計算之利息。
訴訟費用由被告負擔。
本判決於原告以新台幣貳萬捌仟元供擔保後，得假執行。
    事實及理由
一、原告主張：被告於民國八十九年九月間，委託原告即光榮土木包工業負責人就門
    牌號碼為新竹市○區○○路一段三一七巷八三弄四四號之房屋，進行一至四樓之
    增建工程。前述工程完工後，被告尚積欠部分工程款未還，原告於九十年四月間
    向新竹市東區調解委員會申請調解，但被告未出席致無法調解；本件工程款含追
    加工程部分計新台幣（下同）一百四十四萬四千元，被告已給付一百三十五萬八
    千元，尚有八萬六千元未付，為此依據兩造之契約關係請求被告給付餘款等語。
    並聲明：求為判決（一）被告應給付原告八萬六千元，及自起訴狀繕本送達翌日
    即九十年九月八日起至清償日止，按週年利率百分之五計算之利息。（二）願供
    擔保，請准宣告假執行。
二、被告則以：確實有請原告幫被告蓋房子，被告已付一百三十五萬八千元，同意原
    告請求之金額，但原告要把房子修好我才要給他錢等語。並聲明：求為判決駁回
    原告之訴。
三、得心證之理由：
（一）原告主張之上開事實，業據原告提出土木工程契約、新竹市東區調解委員會通
      知、民房增建工程款明細表各一件為證，被告並不否認上開證據之真正，且同
      意原告請求之金額，但以房屋有瑕疵，原告應先將房屋修好，被告才願意給付
      餘款等語抗辯，並提出房屋瑕疵之相片三十六紙，資為佐證。
（二）按稱承攬者，謂當事人約定，一方為他方完成一定之工作，他方俟工作完成，
      給付報酬之契約。次按，報酬，應於工作交付時給付之，無須交付者，應於工
      作完成時給付之，民法第四百九十條第一項、第五百零五條第一項分別定有明
      文。是則承攬契約之目的，在乎完成一定之工作，故一定工作之完成，乃承攬
      人之主要義務。查本件原告係就被告既有存在之房屋為修建或增建，亦即被告
      提供工作基底之不動產，而由原告以自己之材料施工，依據動產附合於不動產
      之關係，應由被告於工作完成時取得材料之所有權，故本件應無交付工作之問
      題。準此，依上揭法條規定，並且兩造於所定土木工程契約第九條付款辦法中
      亦約定「第八次全部工程完成付全數尾款」，可見被告於全部工程完成時，即
      負有給付尾款之義務。查本件被告對於工作物之完成並未爭執，雖以工作物有
      瑕疵等語置辯，然縱被告所辯為真，此乃屬承攬人即原告應否負瑕疵擔保責任
      之問題，換言之，被告可依法定期請求原告修補瑕疵，或請求減少報酬、或請
      求損害賠償，但上述原告之修補義務，與被告給付報酬之義務，並非立於互為
      對待給付之關係，故被告所為原告將房子修好即給付尾款之抗辯，不足採之。
（三）綜上所述，原告依據承攬之法律關係，請求報告給付報酬八萬六千元，及其遲
      延利息，為有理由，應予准許。
（四）原告陳明願供擔保，聲請宣告假執行，核無不合，爰酌定相當擔保金額准許之
      。
四、訴訟費用負擔之依據：民事訴訟法第七十八條。
中      華      民      國    九十      年    十一      月      八      日
                                  臺灣新竹地方法院新竹簡易庭
~B法      官  魏瑞紅
右為正本係照原本作成。
如對本判決上訴，須於判決送達後廿日內向本院提出上訴狀。
~B法院書記官  楊靜芳
中      華      民      國    九十      年    十一      月      八      日


司法院資訊處製作；財團法人民間司法改革基金會備份。
